【裁判字號】    95,毒抗,526
【裁判日期】    950808
【裁判案由】    聲請觀察勒戒
【裁判全文】
臺灣高等法院臺中分院刑事裁定         95年度毒抗字第526號
抗  告  人
即  被  告  甲○○
                      之1號
上列抗告人因聲請觀察勒戒案件，不服臺灣臺中地方法院中華民
國九十五年六月三十日裁定（95年度毒聲字第799號） 提起抗告
，本院裁定如下：
    主  文
抗告駁回。
    理  由
一、本件抗告意旨略以：I抗告人沒有施用毒品海洛因；II抗告
    人現因下咽部惡性腫瘤，做化療與電療，有診斷證明書可以
    證明，請求撤銷原裁定，更為適當之裁定云云。
二、本件檢察官聲請意旨係以：抗告人甲○○前曾於民國八十八
    年間因施用毒品，經原審法院裁定送觀察、勒戒後，因認有
    繼續施用毒品之傾向，又經原審法院裁定令入戒治處所施以
    強制戒治，嗣因強制戒治期滿三月，成效經評定為合格後，
    再經該院裁定停止戒治，所餘戒治期間付保護管束，而於八
    十九年六月二十三日強制戒治付保護管束期滿，視為執行完
    畢；復不知悔改，於上開強制戒治期滿釋放後五年後，又基
    於施用第一級毒品海洛因之概括犯意，先後於九十五年四月
    十二日上午九時五十分許前四日內某時及同年五月十日上午
    九時二十分許前四日內某時，分別在不詳處所，以不詳方式
    ，各施用第一級毒品海洛因一次。嗣先後於九十五年四月十
    二日上午九時五十分許及同年五月十日上午九時二十分許，
    至臺灣臺中地方法院檢察署接受強制採尿後，將所採集之被
    告尿液送驗結果，均呈海洛因代謝物之嗎啡陽性反應，始獲
    悉上情，為此爰依毒品危害防制條例第二十條第一項及觀察
    勒戒處分執行條例第三條第一項，聲請裁定令抗告人入勒戒
    處所觀察、勒戒等語。
三、本院查：
  (一)按常人如未施用毒品，其尿水中當無呈毒品藥物陽性反應，
    倘有施用者，約百分之七十於二十四小時內自尿中排出，約
    百分之九十於九十六小時自尿中排出，故推算施用時間距採
    尿時間最長可能不會超過四日，此經行政院衛生署藥物食品
    檢驗局八十一年二月八日（八一）藥檢壹字第００一一五六
    號函示甚明。又按氣相層析質譜儀係目前最常採用以測試嫌
    疑人有無施用毒品之確認方法，蓋在良好的操作條件下，以
    氣相層析質譜儀作藥物及其代謝產物之定性及定量分析，將
    可排除偽陽性之可能，幾乎不會有偽陽性反應產生，最高法
    院九十年度臺上字第七八九三號裁判、行政院國軍退除役官
    兵輔導委員會臺北榮民總醫院八十三年四月七日（八三）北
    總內字第○三○五九號函可資參照。又按海洛因係嗎啡經化
    學合成之半人工合成品，藥性倍於嗎啡，其經吸食或施打進
    入人體，藉人體解毒系統之代謝作用而分解成藥（毒）性較
    低之嗎啡，故於吸食或施打海洛因之煙毒嫌犯尿液中，可檢
    驗出嗎啡煙毒反應，此復經憲兵司令部八十年五月七日（八
    ○）鑑檢字第一七四六號函釋在案。
  (二)本件抗告人先後於九十五年四月十二日上午九時五十分許及
    同年五月十日上午九時二十分許，至臺灣臺中地方法院檢察
    署接受強制採尿後，將所採集之被告尿液送驗結果，均呈海
    洛因代謝物之嗎啡陽性反應，有臺灣臺中地方法院檢察署受
    保護管束人（被告）尿液檢體監管紀錄表及詮昕科技股份有
    限公司濫用藥物尿液檢驗報告各二紙在卷可按，足見抗告人
    確於上揭時、地，至少各有施用第一級毒品海洛因犯行。抗
    告意旨否認施用毒品海洛因難以採信；至抗告意旨所稱，抗
    告人現因下咽部惡性腫瘤，做化療與電療部分，亦與抗告人
    是否施用毒品無關，至其病情是否適於執行，應由執行機關
    依相關規定辦理。
  (三)原審法院爰依毒品危害防制條例第二十條第一項、觀察勒戒
    處分執行條例第三條第一項之規定，將被告送勒戒處所觀察
    、勒戒。核其認事用法俱無不合，本件抗告為無理由，應予
    駁回。
四、據上論結，應依刑事訴訟法第四百十二條，裁定如主文。
中    華    民    國    95    年    8     月    8     日
              刑事第四庭  審判長法  官  洪  耀  宗
                                法  官  江  德  千
                                法  官  劉  登  俊
上列正本證明與原本無異。
不得再抗告。
                                書記官  粘  銘  環
中    華    民    國    95    年    8     月    9     日
                                                      Ｒ


司法院資訊處製作；財團法人民間司法改革基金會備份。
